ACORDAO-COMPLETO-2354684

ACÓRDÃO DE RELAÇÃO

ACÓRDÃO DE RELAÇÃO 1148/2019 ATA 17/2019 - PLENÁRIO

Acórdão 1148/2019-TCU-Plenário
	VISTOS, relatados e relacionados estes autos de representação a respeito de possíveis irregularidades ocorridas no Pregão Eletrônico 4/2018 do extinto Ministério da Integração Nacional (MI) , atual Ministério do Desenvolvimento Regional (MDR) , que tem por objeto a contratação de serviços de suporte à infraestrutura de Tecnologia da Informação (TI) , compreendendo o planejamento, implantação e operação de central de serviços para o atendimento às demandas de TI dos usuários do ministério, suporte técnico telefônico remoto, presencial e especializado, serviço de monitoração (NOC) , serviços especializados de 3º nível de operação e sustentação de infraestrutura, por intermédio de ferramentas de gestão dos serviços de atendimento ao usuário e gestão de monitoração, conforme as práticas preconizadas pelo modelo Information Technology Infrastructure Library (ITIL) , de acordo com especificações do edital e termo de referência (peça 7, p. 1) .
	Considerando que o objeto do Pregão Eletrônico 4/2018 do MI foi adjudicado à empresa Central IT Tecnologia da Informação Ltda. em 7/6/2018 e a homologação do certame ocorreu na mesma data;
	Considerando que o contrato decorrente do Pregão Eletrônico 4/2018 do MI foi assinado em 14/6/2018 - Contrato 14/2018 (cópia do extrato de publicação no Diário Oficial da União e do contrato à peça 12) ;
	Considerando que a análise da Secretaria de Fiscalização de Tecnologia da Informação (Sefti/TCU) das manifestações do Ministério e da empresa Central IT em resposta às oitivas promovidas pelo Tribunal concluiu pela procedência parcial da representação, haja vista ter restado comprovado que diversas irregularidades e falhas graves ocorreram no planejamento e na realização do Pregão Eletrônico 4/2018;
	Considerando que o contrato com a empresa Central IT Tecnologia da Informação Ltda. já está em andamento e a eventual anulação da licitação e de todos atos dela resultantes, inclusive do contrato firmado, é contrária ao interesse público, pois a anulação poderia causar a descontinuidade dos serviços prestados ao MI e, consequentemente, a indisponibilidade de serviços prestados pelo órgão, e resultar em prejuízos ainda maiores à administração e ao próprio interesse público;
	Considerando que a proposta de mérito da unidade técnica especializada foi no sentido de que o Tribunal determinasse ao MI a não renovação do contrato com a empresa Central IT (Contrato 14/2018) e que fosse dada ciência ao órgão das irregularidades identificadas;
	Considerando que a proposta da Sefti foi integralmente acolhida, resultando no Acórdão 2545/2018-TCU-Plenário, de minha relatoria, prolatado em 7/11/2018 (peça 42) ;
	Considerando que a Secretaria Executiva do Ministério do Desenvolvimento Regional (MDR) , órgão que sucedeu ao MI, encaminhou em 12/4/2019 ofício solicitando ao TCU autorização para a renovação excepcional do contrato em andamento com a empresa Central IT (Contrato 14/2018) , pelo período de tempo necessário ao adequado planejamento e realização de nova licitação, em face das justificativas apresentadas às peças 51 e 52 e de cronograma de trabalho elaborado pelo órgão (peça 52, p. 1-2) ;
	Considerando que a Sefti concluiu que as justificativas e estimativas apresentadas pelo MDR para renovação excepcional do Contrato 14/2018 merecem acolhimento, pois a necessidade de tal renovação é decorrente de fatores externos ao órgão;
	Considerando que não se vislumbra prejuízo de ordem financeira à Administração Pública na renovação excepcional do Contrato 14/2018, pois, como se verifica na instrução de peça 39, os preços praticados no contrato que está em execução se submeteram à competitividade da licitação, observando-se que a empresa representante e a licitante vencedora ofertaram valores finais praticamente idênticos e que houve redução do preço por parte da contratada, após negociação (peça 39, p. 1) ;
	Os Ministros do Tribunal de Contas da União, quanto ao processo a seguir relacionado, ACORDAM, por unanimidade, com fundamento princípio constitucional da eficiência, nos arts. 143, inciso III, e 250, inciso II, do Regimento Interno do TCU, e de acordo com os pareceres emitidos nos autos (peças 56 e 57) , em deferir a solicitação formulada pelo Ministério do Desenvolvimento Regional (MDR) no que se refere o item 1.7.1 do Acórdão 2545/2018-TCU-Plenário, ficando o órgão autorizado a renovar, excepcionalmente, até o dia 31/12/2019, o Contrato 14/2018, firmado entre o órgão e a empresa Central IT Tecnologia da Informação Ltda., devendo o instrumento de renovação prever cláusula resolutiva condicionada à formalização da avença que vier a resultar da nova licitação que se encontra em planejamento no órgão para a mesma finalidade, e em determinar a adoção da providência descrita no subitem 1.7 desta deliberação, sem prejuízo de enviar cópia deste acórdão e da instrução técnica da Secretaria de Fiscalização de Tecnologia da Informação (Sefti/TCU) (peça 56) à representante, Fivetech Tecnologia Ltda., à empresa Central IT Tecnologia da Informação Ltda. e ao Ministério do Desenvolvimento Regional (MDR) ;
1. Processo TC-Processo 019.915/2018-7 (REPRESENTAÇÃO) 
	1.1. Interessado: Central IT Tecnologia da Informação Ltda. (07.171.299/0001-96) .
	1.2. Órgão/Entidade: Ministério do Desenvolvimento Regional (MDR) , órgão que sucedeu ao Ministério da Integração Nacional (extinto) .
	1.3. Relator: Ministro Augusto Nardes.
	1.4. Representante do Ministério Público: não atuou.
	1.5. Unidade Técnica: Secretaria de Fiscalização de Tecnologia da Informação (Sefti) .
	1.6. Representação legal: Leonardo Siade Manzan (16.687/OAB-DF) e outros, representando Fivetech Tecnologia Aplicada Ltda.; Mariana Kaawa Yammine de Almeida Barros (37488/OAB-DF) e outros, representando Central IT Tecnologia da Informação Ltda. 
	1.7. Determinações/Recomendações/Orientações:
1.7.1. determinar ao Ministério do Desenvolvimento Regional (MDR) , em face das irregularidades identificadas no Pregão Eletrônico 4/2018 do Ministério da Integração Nacional (MI) , que comunique a este Tribunal o início da fase externa da nova licitação elaborada pelo órgão para dar atendimento ao item 1.7.1 do Acórdão 2545/2018-TCU-Plenário;

Ministério do Desenvolvimento Regional (MDR), órgão que sucedeu ao Ministério da Integração Nacional (extinto).

Central IT Tecnologia da Informação Ltda. (07.171.299/0001-96).

ACORDAO-COMPLETO-2415939

Acórdão de Relação 2057/2020 - Plenário

Acórdão de Relação

ACORDAO-COMPLETO-2391658

Acórdão de Relação 14/2020 - Plenário

AUGUSTO NARDES

Leonardo Siade Manzan (16.687/OAB-DF) e outros, representando Fivetech Tecnologia Aplicada Ltda.; Mariana Kaawa Yammine de Almeida Barros (37488/OAB-DF) e outros, representando Central IT Tecnologia da Informação Ltda.

Não atuou.

REPRESENTAÇÃO (REPR)

Secretaria de Fiscalização de Tecnologia da Informação (Sefti).